臺灣高雄地方法院民事裁定　　　　　　　　95年度選字第20號
抗　告　人　高雄市選舉委員會
法定代理人　丙○○
訴訟代理人　方春意律師
　　　　　　柯淵波律師
　　　　　　盧世欽律師
　　　　　　李玲玲律師
　　　　　　劉思龍律師
相　對　人　乙○○
訴訟代理人　黃祖裕律師
　　　　　　楊水柱律師
　　　　　　賴素如律師
　　　　　　何旭苓律師
　　　　　　鄭淑貞律師
　　　　　　陳裕文律師
上列當事人間請求當選無效等事件，對於中華民國96年1 月29日
本院所為裁定提起抗告，本院裁定如下：
  主  文
抗告駁回。
抗告費用新台幣壹仟元由抗告人負擔。
    理  由
一、按訴訟程序進行中所為之裁定，除別有規定外，不得抗告；
    又原法院或審判長如未以抗告不合法駁回抗告，始應將抗告
    事件送交抗告法院，民事訴訟法第483 條、第490 條第2 項
    分別定有明文，又所謂訴訟程式進行中所為之裁定，係指訴
    訟程式開始後尚未終結以前所為之裁定而言，最高法院50年
    度台抗字第225 號亦著有判例。是對於訴訟程序進行中有關
    指揮訴訟之裁定所為之抗告，為免訴訟延滯，其如係屬非基
    於特別規定而向原審法院提起者，原審法院自得以其係不合
    法而逕為駁回。
二、抗告意旨略以：原告所列明之287 項違法事證，除尚待其證
    明真實性外，並未見原告表明該等事證就被告機關有何故意
    或重大過失之違法，亦未說明該等項事項縱係為真又如何影
    響選舉之結果，而該287 項之證據中，1 至251 項中有17項
    為重複同一投開票所，1 項與投開票所無關，自252 項以下
    則未表明投開票所號碼，故無從統計，暫以扣除18項計算則
    僅剩269 項事實，且何以須勘驗全部839 個投開票所之選票
    均未據原告釋明，本件既未達釋明之程度，原審法院即決定
    全面驗票，該裁定顯有違誤，應予廢棄
三、經查：本院於96年1 月29日業由承審審判長以口頭方式向兩
    造闡明合議庭同意如原告之請求以全面驗票做為其主張系爭
    選舉對之與被告甲○所得選票有採不同認定標準以致雙方得
    票數不實，且舉辦選舉之被告高雄市選舉委員會就此有辦理
    選舉違法之情事致有影響選舉結果之虞的證據調查方法之理
    由，有筆錄在卷可稽，是原告主張被告甲○有當選票數不實
    及同案被告有辦理選務違法等情既為本院所應審認之事實，
    且原告於此亦有舉證之責任，則其主張全面驗票之方法即為
    當事人證明其主張事實是否為真之證據方法，此之證據方法
    是否允當有效而採行並調查之，依民事訴訟法第286 條規定
    ，法院於認有必要時自即應為調查，且此證據調查方法的決
    定亦屬法院之職權，在保障對造當事人於調查證據時為參與
    並為攻防之權利後，其就此他方提出證據之攻防方法即無置
    喙之餘地以免延滯訴訟，而此准予調查係本件訴訟程序開始
    後尚未終結以前所為之裁定，參照上揭意旨，本件抗告之提
    起即為不合法，本院自得逕為駁回。
四、依民事訴訟法第490 條第2 項、第95條、第78條，裁定如主
    文。
中　　華　　民　　國　　96　　年　　2 　　月　　12　　日
                    民事第四庭審院長法　官    黃宏欽
                                    法  官    黃宣撫
                                    法  官    古振輝
以上正本證明與原本無異。
本裁定不得抗告。
中　　華　　民　　國　　96　　年　　2 　　月　　12　　日
                                    書記官　   陳展榮
